【裁判字號】    97,上重更(一),8
【裁判日期】    980108
【裁判案由】    毒品危害防制條例等
【裁判全文】
臺灣高等法院刑事判決             97年度上重更(一)字第8號
上  訴  人
即  被  告  甲○○
選任辯護人  舒建中律師
上  訴  人
即  被  告  戊○○
選任辯護人  林清漢律師
            張運弘律師
上  訴  人
即  被  告  丁○
選任辯護人  蔡英雌律師
上  訴  人
即  被  告  丙○○
選任辯護人  馮志剛律師
上  訴  人
即  被  告  乙○○
選任辯護人  黃重鋼律師
            林上鈞律師
            李詩皓律師
上列上訴人因毒品危害防制條例等案件，不服臺灣臺北地方法院
95年度重訴字第76號，中華民國95年12月20日第一審判決（起訴
案號：臺灣臺北地方法院檢察署95年度偵字第6807、7275、8001
、11617號），提起上訴，經判決後，由最高法院第一次發回更
審，本院判決如下：
    主  文
原判決關於甲○○、戊○○、丁○、陳鈜諺、乙○○部分撤銷。
甲○○幫助共同運輸第一級毒品，處有期徒刑玖年。如附表二所
示之第一級毒品海洛因均沒收銷燬之；如附表三所示之物品均沒
收之。
戊○○幫助販賣第一級毒品，處有期徒刑拾伍年。如附表二所示
之第一級毒品海洛因均沒收銷燬之；如附表三所示之物品均沒收
之。
丙○○共同運輸第一級毒品，處有期徒刑拾貳年。如附表二所示
之第一級毒品海洛因均沒收銷燬之；如附表三所示之物品均沒收
之。
丁○共同運輸第一級毒品，處有期徒刑拾年。如附表二所示之第
一級毒品海洛因均沒收銷燬之；如附表三所示之物品均沒收之。
乙○○幫助販賣第一級毒品，處有期徒刑玖年。如附表二所示之
第一級毒品海洛因均沒收銷燬之；如附表三所示之物品均沒收之
。
    事  實
一、陳敏鏘（原審通緝中，另行審結）明知海洛因係屬毒品危害
    防制條例所規範之第一級毒品，不得非法持有、運輸、販賣
    ，且屬於懲治走私條例公告管制物品項目及其數額甲類第4
    款之管制進出口物品，竟基於販賣、運輸及私運管制物品第
    一級毒品海洛因營利之犯意，欲自柬埔寨運輸第一級毒品海
    洛因入境臺灣販賣，惟因需要現金購買毒品及運毒交通（即
    運輸毒品之人）方得成事，陳敏鏘乃於民國95年1月間某日
    ，在戊○○位於臺北市○○區○○路3段60巷10弄1號3樓住
    處，委託戊○○出面邀約有意擔任運毒交通者，並承諾若能
    成功運毒入臺，則運毒交通者可得新台幣（下同）20萬元，
    若失敗則會為運毒交通者委任律師辯護，並於同年2月初某
    日，向戊○○借款美金5萬5千元。戊○○即基於幫助販賣、
    運輸及私運管制物品第一級毒品海洛因營利之犯意，鑑於己○○（業經判決確定）是戊○○長年賭牌的朋友，己○○也
    因手頭拮据而時常向戊○○借貸金錢，戊○○對己○○之家
    庭狀況極為熟悉，戊○○乃認為己○○是極為適當的運毒交
    通人選，遂在同年2月間某日在不詳地點告知與其往來密切
    之乙○○關於上開陳敏鏘之購毒、運毒計畫，並委託乙○○
    打電話與己○○聯繫及向陳敏鏘回報結果。嗣乙○○即基於
    幫助陳敏鏘販賣、運輸及私運管制物品海洛因之犯意，於同
    年2月間某日，撥打電話給己○○轉告戊○○上開告知之事
    ，己○○明知戊○○、乙○○之幫助運毒（海洛因）計畫，
    卻因經濟拮据，認為有利可圖，乃基於幫助陳敏鏘運輸及私
    運管制物品海洛因毒品之犯意，旋即在臺北縣林口鄉○○○
    路○段364號4樓其母親吳黃碧霞（已歿）之住處，向吳黃碧
    霞告知出國運毒回國之計畫以及每人可得報酬20萬元等情，
    並詢問吳黃碧霞之意願，吳黃碧霞則向己○○表示要找妹妹
    丁○一同出國，吳黃碧霞嗣在邀約丁○時並告知丁○上開計
    畫及報酬，因吳黃碧霞、丁○遲未表示是否願意出國運毒，
    未獲己○○肯定回應之乙○○乃多次撥打電話催促己○○，
    戊○○亦曾打電話向己○○詢問，嗣因吳黃碧霞、丁○同意
    出國運毒，己○○乃於同年3月14日向乙○○表示已找到人
    ，乙○○則向己○○表示出國的事情會有人打電話與己○○
    聯繫等語，嗣乙○○即輾轉由戊○○以電話向陳敏鏘回報上
    情。
二、陳敏鏘獲報後，隨即著手安排運毒交通者赴柬行程，陳敏鏘
    先於同年3月17日離臺前往柬埔寨，嗣安排妥當後， 乃於同
    年月20日撥打電話給甲○○告知己○○之聯絡電話及運毒交
    通者搭機之班次、時間、轉機地點等事項，要甲○○打電話
    聯絡己○○轉知上開搭機行程，及拿4萬元給己○○訂機票
    ，甲○○明知運輸毒品之情，乃基於與陳敏鏘共同運輸及私
    運管制物品海洛因毒品之犯意聯絡，依陳敏鏘指示於同年月
    20日13時40分許撥打電話聯絡己○○，因己○○不在家，由
    不知情之己○○前妻廖靖接聽，甲○○乃告以搭機之班次、
    時間、轉機地點等事項，並要己○○預訂單程機票，同時告
    知會在翌日下午拿機票錢給己○○，甲○○乃於同年月21日
    13時40分許，在臺北縣林口鄉○○路與中原路口將4萬元交
    給己○○，己○○乃依計畫辦理吳黃碧霞、丁○之出境事宜
    ，並以上開4萬元款項支付機票等相關費用，餘款則交給吳
    黃碧霞，作為吳黃碧霞、丁○赴柬零花之用，嗣吳黃碧霞、
    丁○即基於共同運輸及私運管制物品海洛因毒品之犯意聯絡
    ，於同年月22日自桃園中正國際機場（下稱中正機場）搭機
    前往柬埔寨。
三、由於戊○○先前已答應借款，幫助販賣、運輸及私運管制物
    品第一級毒品海洛因，陳敏鏘乃於同年3月16日（即陳敏鏘
    出國前一日）與戊○○電話聯繫確定由戊○○提供美金5萬5
    千元後，請丙○○於同日前往戊○○上開住處先行取款2萬
    美金（丙○○不知該款項用途）。在陳敏鏘赴柬處理購毒並
    安排運毒事宜妥當後，乃安排與其有運輸及私運管制物品海
    洛因毒品犯意聯絡之丙○○，赴柬接待運毒交通者吳黃碧霞
    與丁○、處理毒品包裝，及返臺後到中正機場接吳黃碧霞、
    丁○等事項（陳敏鏘前已於不詳時、地交付出國相關費用1
    萬4千元給丙○○，並約定給丙○○1萬元之報酬）；又由於
    戊○○肢體障礙，不便搭機出國，乃於同年月18日請乙○○
    將其僅能籌措之3萬元美金（與約定出資金額尚缺5千元美金
    ）款項赴柬交給陳敏鏘，丙○○即與乙○○相約於同年月19
    日搭乘同一班機前往柬埔寨與陳敏鏘會合。抵柬後，乙○○
    除將上開3萬元美金交付陳敏鏘外，陳敏鏘則交付5千元美金
    給丙○○供其在柬期間之花用。同日，同樣有販賣、運輸及
    私運管制物品海洛因毒品犯意聯絡之陳敏鏘友人綽號「阿彬
    」（真實姓名、年籍不詳）之成年男子，將第一級毒品海洛
    因10塊、形似福袋、雞蛋、鐘等造型之外包裝以及包裝毒品
    使用之鐵鎚、剪刀、小刀、保鮮膜、膠帶、湯匙等工具攜至
    金邊市丙○○下塌飯店之房間內交給丙○○進行包裝毒品事
    宜，翌日，丙○○一人即在下塌之飯店房間內，以湯匙舀二
    匙半海洛因之份量至保鮮膜上，將保鮮膜包起來後，用透明
    膠帶封住而成一個單位，將之放入前開形似福袋、雞蛋、鐘
    等造型之外包裝，計包裝成352 顆，完成後，「阿彬」即於
    同年月21日至上開丙○○房間將已包裝完成之毒品取走保管
    ，乙○○亦於同日先行搭機返臺。嗣吳黃碧霞、丁○於同年
    月22日抵柬後，丙○○即依計畫前往接機，並接送至下塌之
    旅館及代為支付住宿費用。於同年3月25日吳黃碧霞、丁○
    欲返臺時，「阿彬」及丙○○即於金邊機場，將以茶葉罐及
    上開形似福袋、雞蛋、鐘等造型之外包裝包裝妥當之毒品兩
    袋（使用「優良品」塑膠手提袋），交給吳黃碧霞、丁○
    攜帶回臺，吳黃碧霞、丁○即各提一袋（嗣吳黃碧霞、丁○
    二人於香港轉機時，方將上開二袋毒品放入各自所提之手提
    行李箱內），丙○○並向吳黃碧霞、丁○表示會在兩人抵臺
    後到第一航廈接機，陳敏鏘、丙○○亦於同日另搭他班機返
    臺，返臺前陳敏鏘並打電話指示甲○○前往中正機場第二航
    廈接丙○○。嗣丙○○於同日17 時許抵臺後，旋即與甲○○會合，並要求甲○○與其一同前往第一航廈接人，並獲甲○○應允。惟吳黃碧霞、丁○入境後，旋為法務部調查局臺
    北市調查處（以下簡稱調查處）持檢察官簽發之拘票，於同
    日20時50分許將吳黃碧霞、丁○、丙○○、甲○○拘提到案
    ；另由檢察官指揮調查處人員於同年月25日21時35分許，持
    拘票至臺北縣林口鄉○○路○段272巷8號處，將己○○拘提
    到案；於同年月29日9時50分許持拘票至臺北市○○區○○
    街150巷6號1樓處，將乙○○拘提到案。而戊○○見事跡敗
    露，遂於同年4月12日13時40分許，前往調查處投案，並分
    別扣得如附表一所示之物品。
四、案經法務部調查局臺北市調查處移送臺灣臺北地方法院檢察
    署檢察官偵查起訴。
    理  由
一、證據能力部分（各被告對於檢察官提出證據之證據能力意見
    ，詳如附表五所示）：
  (一)關於非供述證據及監聽譯文（通訊監察作業報告表）部分：
    檢察官所舉通訊監察書暨電話附表、卷內各門號通訊監察作
    業報告表、財政部臺北關稅局北稽檢移字第0950100115號函
    、臺北關稅局扣押貨物運輸工具收據及搜索筆錄（丁○、吳
    黃碧霞）、法務部調查局毒品鑑定通知書及毒品照片2張 、
    扣案毒品及包裝工具照片共19張、調查局尿液檢驗通知書共
    7紙及煙毒對象尿液檢驗對照表1份、被告等人入出境資料、
    扣案毒品、包裝工具（包含行李箱、茶葉罐、塑膠提袋、各
    式造型塑膠硬殼包裝等）、美金231元、 自甲○○處所扣得
    行動電話及晶片、記載班機時間、地點便條紙、自丙○○處
    所扣得之毒品數量清單、行動電話及晶片、自乙○○處所扣
    得之統一超商發票（編號00000000。發票正面記載：「弟00
    00000000、0000 0000」、「眼00000000」、「0000000」）
    行動電話及晶片等證據，被告及辯護人均對證據能力不予爭
    執。
  (二)甲○○、己○○（已判決確定）、吳黃碧霞（已死亡，另為
    公訴不受理之判決）、丁○、丙○○於95年3月26日檢察官
    面前筆錄，除經各別以被告身分接受訊問外，在供述後，又
    經檢察官以證人身分命供後具結在卷（見偵6807卷第119至
    123 頁），且無證據證明檢察官違法取供，並無顯不可信之
    情況，依刑事訴訟法第159條之1第2項規定，上開筆錄自有
    證據能力。
    除前開偵查筆錄外，其餘檢察官面前之筆錄，受訊問人均以
    被告身分接受訊問，並非證人，自無檢察官應命具結之問題
    ，甲○○、戊○○、己○○、吳黃碧霞、丁○、丙○○、乙○○在檢察官面前之供述筆錄，依法原則上已有證據能力，
    且各該偵訊程序均經錄音或錄影以確保其訊問程序之合法性
    ，並無顯有不可信之情況者，且均經原審傳訊到庭具結而陳
    述，對其他被告而言自得為證據（最高法院96年度台上字第
    3527號判決參照）
  (三)甲○○、戊○○、己○○、吳黃碧霞、丁○、丙○○、乙○○在原審受理羈押聲請之法官面前所為之供述，均係以被告
    之身分，而非證人之身分接受訊問，自無命具結之問題；又
    羈押訊問程序乃法官審查檢察官之羈押聲請而為之訊問，以
    判斷有無羈押被告之原因及必要性，並非審判程序，自無刑
    事訴訟法證據章關於人證之調查方法（即交互詰問程序）等
    相關規定之適用，是尚不得以上開羈押庭筆錄未經交互詰問
    、具結，而認無證據能力，附此敘明。
  (四)甲○○、戊○○、己○○、吳黃碧霞、丁○、乙○○於調查
    處之供述筆錄，因屬被告以外之人在司法警察官或司法警察
    調查中所為之陳述，對於如附表五所示不同意上開供述作為
    證據使用或爭執其證據能力之被告（不包括各該被告自己本
    身），無證據能力。
  (五)被告丙○○在調查處所作筆錄之錄音譯文，記載：「問：不
    要在那裡胡言亂語，載你客戶？我告訴你，等我攤牌的時候
    ，我就叫你啞口無言，欲哭無淚，你看你到檢察官那邊，你
    會有什麼下場。我告訴你，現在每個被告都在自保，你以為
    你在那邊胡言亂語就沒事啦？」、「問：……我沒有十足把
    握，會讓你活到今天動手？我不知道你在幹什麼？是不是要
    等我出手？你們怎麼撒謊都沒有關係，……到時候跟我拿給
    法官的證據，你們講的全部都是謊話，看法官怎麼判你？」
    （見原審卷(一)第156頁）。則丙○○於調查處之詢問筆錄，
    顯係受脅迫而供述，應認被告丙○○在調查處之供述並無任
    意性。至其在檢察官面前之供述，因訊問地點之不同，檢察
    官亦無脅迫誘導之舉，被告丙○○陳述時心理狀況顯無受到
    壓力，無外力干擾，無不可信之情況，無法認定係承續調查
    處出於脅迫所為之供述，應認有證據能力。
二、訊據上訴人即被告甲○○、戊○○、丁○、陳鈜諺、乙○○
    均矢口否認有上揭事實欄指訴之犯行，被告戊○○辯稱：
    只是單純借款3萬元美金予陳敏鏘云云。被告甲○○辯稱
    ：只是幫忙陳敏鏘安排己○○到柬埔寨的機票，並將4萬元
    給己○○云云。被告丁○辯稱：係姐姐吳黃碧霞找我一起
    出去玩，我對此事根本不知情，也不認識其他共同被告，未
    看過毒品，只是幫我姐姐拿東西，我以為是糖云云。被告
    陳鈜諺辯稱：出國所作所為都是受陳敏鏘指示，僅轉交阿彬
    交給我的手提袋給吳黃碧霞和丁○，阿彬帶來10塊的東西，
    我將之弄成小小的東西350多個，是我自己一人包裝，我不
    知道是毒品云云。被告乙○○辯稱：並無販賣、運輸之動
    機，僅單純幫戊○○帶3萬元美金給陳敏鏘，戊○○未告訴
    我用途，我也不知道他們販毒，而戊○○委託我打電話給己○○時，並未告知任何運輸或販賣之事，只問有沒有人云云
    。
三、經查：
  (一)本件被告丁○、吳黃碧霞（已歿）於95年3月25日20時50分
    許搭機返臺後，在中正機場第一航廈為臺北市調查處調查員
    在該二人分別所提之手提行李箱內查扣疑似海洛因毒品（該
    疑似毒品之粉狀物分別藏放在形似福袋、雞蛋、鐘等造型之
    外包裝及茶葉罐內，再以「優良品」塑膠手提袋包裝上開
    造型外包裝及茶葉罐後，置放於吳黃碧霞、丁○分別所提之
    手提行李箱內），嗣經送鑑定，其結果為：「送驗檢品11包
    （其中圓柱狀檢品9包【共166粒】、茶葉袋裝檢品2包）均
    含第一級第6項毒品海洛因成分，合計淨重3032.41公克（空
    包裝總重166.60公克），純度71.26%，純質淨重2160.90公
    克」（吳黃碧霞部分）、「送驗檢品12包（其中圓柱狀檢品
    10包【共186粒】、茶葉袋裝檢品2包）均含第一級第6項毒
    品海洛因成分，合計淨重3057.45公克（空包裝總重175.51
    公克），純度70.66%，純質淨重2160.39公克」（丁○部分
    ）等情，有財政部臺北關稅局北稽檢移字第0950100115號函
    、臺北關稅局扣押貨物運輸工具收據及搜索筆錄、法務部調
    查局95年5月3日調科壹字第020007955號、000000000號鑑定
    通知書及毒品照片2張、毒品及包裝工具照片共19張在卷（
    見偵6807卷第62頁、第65頁、第81頁、第91頁、第201至202
    頁、原審卷(五)第116至125頁），及扣案上開海洛因毒品、包
    裝工具（包含行李箱、茶葉罐、塑膠提袋、各式造型塑膠硬
    殼包裝等）可稽，是前開所查扣疑似毒品之物確為第一級毒
    品海洛因無誤。
  (二)被告戊○○部分：
    1.按陳敏鏘有打電話向戊○○提及有批毒品要運送來臺，詢
      問戊○○有沒有人，戊○○遂請乙○○撥打電話給己○○
      ，請己○○找人協助運輸毒品，並告知運輸毒品的報酬為
      120萬元，己○○事後向戊○○確認已經找到吳黃碧霞、
      丁○。而被告戊○○知道陳敏鏘要運輸毒品來台入境，有
      交付美金3萬元給乙○○，請其到柬埔寨轉交陳敏鏘，嗣
      吳黃碧霞、丁○於95年3月25日晚上8時50分許，遭檢調機
      關查獲海洛因毒品等事實，為被告戊○○於偵、審中所不
      爭執（見原審卷(三)第177頁反面至178頁、偵8001卷第5頁
      反面、偵6807卷第223頁、本院卷(二)第131頁），核先敘明
      。則被告戊○○嗣於本院辯稱借貸之金錢非作為陳敏鏘購
      毒之用云云（見上重更(一)卷二第127頁），顯不足採信。
    2.被告戊○○於調查處、偵查、原審及本院均供稱借3萬元
      美金予陳敏鏘，且由被告乙○○帶去柬埔寨（見偵8001卷
      第5頁正、反面、第31頁、偵6807卷第223頁、原審卷(一)第
      22頁、第110頁反面、上重更(一)卷二第127頁），借錢予陳
      敏鏘時，知悉要去買毒品（見偵6807卷第223頁），並稱
      陳敏鏘要其湊足5萬5千元美金，被告陳鈜諺到戊○○家所
      拿之2萬元美金，亦屬於5萬5千元美金之一部分，然其嗣
      後亦僅湊到3萬元美金等情（見原審卷(五)201頁反面、原審
      卷(二)第94頁）；亦經被告丙○○及乙○○於原審陳述屬實
      （見原審卷(一)第112頁、原審卷(五)第201頁）。核與卷附通
      訊監察作業報告表內容顯示（見附表四(1)(2)）：被告戊○○本欲交付5萬5千元美金予陳敏鏘，然還沒湊好，僅有美
      金3萬元出頭，故先借美金2萬元予陳敏鏘，陳敏鏘嗣即電
      告被告陳鈜諺至戊○○住處取2萬元美金等情相符（見偵
      8001卷第13頁正、反面、第14頁反面、第15頁反面）。則
      被告戊○○於95年3月16日與陳敏鏘電話聯繫，確定被告
      戊○○應交付5萬5千元美金給陳敏鏘後（戊○○實際借款
      5萬元美金予陳敏鏘），由陳敏鏘委請丙○○於同日前往
      戊○○上開住處取美金2萬元借款（丙○○不知該款項用
      途），及被告戊○○嗣後僅再籌措3萬元美金，交由被告
      乙○○赴柬埔寨轉交陳敏鏘等事實，亦可確定。雖被告戊○○一度供稱3萬元美金是「陳敏鏘所有」或稱係其「出
      資」5萬5千美元云云（見偵8001卷第5頁、第31頁、聲羈
      146卷第8至9頁），然與附表四(1)所示通訊作業報告表關
      於被告戊○○與陳敏鏘間對話明示提及之「借款」說法不
      符，不足採信。
    3.被告戊○○復否認借錢予陳敏鏘係供作購買毒品之用云云
      （見本院卷(三)第206頁）。惟從前述被告戊○○所陳，已
      知悉上開5萬元美金確係供陳敏鏘購買毒品之用；且其於
      原審準備程序時雖辯稱：3萬元美金是陳敏鏘於今年農曆
      過年後2月初向我借的，他借錢的用途，是說3月15日在廈
      門要弄牌九云云（見原審卷(一)第110頁反面）；惟其於原
      審審理時則供稱：陳敏鏘3月12日跟我說15日要在廈門做
      牌九場，錢是乙○○要走的前一天即3月18日拿給他的，
      ，本欲15日在廈門做牌九場，遲至18日才拿給他，係因買
      不到機票，後來沒有在廈門，要在柬埔寨，叫我找一個人
      把錢帶過去；陳敏鏘跟我說要做牌九場，還有買毒品（見
      原審卷(二)第92頁、103頁反面），是被告戊○○不僅供詞
      前後不一，且互見矛盾，被告戊○○既自承知悉陳敏鏘要
      運輸毒品來台，又在其所稱陳敏鏘要在廈門設牌九賭場之
      預定日期（即3月15日）之後，分別拿錢給被告丙○○及
      被告乙○○轉交給陳敏鏘，則其知悉款項之用途在於供陳
      敏鏘購買海洛因毒品之用，至為灼然，其上開所辯，顯不
      足採信。
    4.綜上所述，被告戊○○既知悉陳敏鏘借款目的在購買毒品
      後運輸來台，仍予借款並代為聯繫運毒交通者等事宜，因
      被告戊○○所為屬販賣、運毒及走私構成要件以外之行為
      ，且無積極證據證明被告戊○○是以共同販賣、運送、走
      私之毒品之犯意而為。故其所為應屬以自己幫助犯罪之意
      思參與實行販賣、運輸及走私海洛因之構成要件以外之行
      為至明。被告於本院聲請傳喚乙○○、陳紘諺、廖靖（見
      本院卷(一)第116頁），惟證人乙○○、陳紘諺已於原審到
      庭具結接受交互詰問，而廖靖僅替甲○○接聽電話，不知
      本案情節，且被告戊○○涉案部分待證事項已臻明瞭，別
      無再調查之必要，附此敘明。
  (三)被告甲○○部分：
    1.按被告甲○○於95年3月20日撥打0000000000電話聯繫己○○（綽號弟仔），並向接電話的人告知搭機、轉機的時
      間、交付4萬元之事，且在翌日下午2、3點許前往臺北縣
      林口鄉○○路、中原路口交付4萬元給己○○。另被告甲○○接到陳敏鏘電話，要求在同年月25日下午6時許前往
      中正機場第二航廈接丙○○。接到丙○○後，隨即與丙○○到第一航廈接不認識之丁○、吳黃碧霞，吳黃碧霞、丁○於同年月25日晚上8時50分許，遭檢調機關查獲海洛因
      毒品等物，為被告甲○○於原審所不爭執（見原審卷(三)第
      177頁正、反面），核先敘明。
    2.被告甲○○依陳敏鏘指示撥打電話與被告己○○聯繫吳黃
      碧霞、丁○赴柬行程之通話內容中（如附表【13】【14】
      【15】通訊監察作業報告表，見偵6807卷第95至99頁），
      被告甲○○不僅告知己○○（由不知情之己○○前妻廖靖
      接聽）搭機、轉機時間、航空公司班機，且對於柬埔寨方
      面接應人員之配合事項均能明白告知，並且原本指示己○○方面要訂來回機票，之後則修正為只要訂單程（去程）
      機票，足見被告甲○○與陳敏鏘或陳敏鏘方面之人員有做
      相當之聯繫，而能迅速轉述陳敏鏘的指示，是被告甲○○
      辯稱其完全不知本案運輸毒品之內情云云，要非屬實。又
      陳敏鏘於95年3月25日抵台後不久，即撥打電話聯繫被告
      甲○○，對話內容如附表四(10)所示（通訊監察作業報告表
      見偵11617卷第9頁），被告甲○○於原審亦自承上開通話
      係在談論接丙○○之事（見原審卷(五)第202頁反面）；證
      人丙○○於原審亦證稱：丙○○說甲○○會來接我，甲○○來接我時，我說要到第一航廈接人，問他可不可以，他
      說可以，我們就到第一航廈，我跟甲○○說我要先吃飯，
      要他到出境大廳等我，在檢察官訊問時稱陳敏鏘在柬埔寨
      就告知要將東西交給甲○○，係因調查員問說扣案東西是
      你要帶走還是甲○○帶走，因我僅跟甲○○去接機，就把
      這件事情推給甲○○等語（見原審卷(五)第84頁反面至85頁
      ）；核與被告甲○○供稱：接到陳敏鏘來電去接丙○○，
      接到後，丙○○要求帶他去第一航廈接人，叫我等一下等
      情相符（見原審卷(一)第110頁反面、原審卷(三)第131頁反面
      ），則被告甲○○受陳敏鏘告知前往機場接機對象應係丙○○而非丁○、吳黃碧霞。另參酌附表四（11）（12）所
      示，陳敏鏘亦於同日搭機返台，且於其他被告遭查獲後即
      跑離現場等情（見偵11617卷第10頁），則陳敏鏘既同在
      機場，其等待其他被告運送毒品安全闖關後再現身取回毒
      品，亦不無可能。況此部分甲○○至機場目的，係欲將運
      毒交通者運輸來台之海洛因毒品取走，亦僅有被告甲○○
      偵查中自白可據（見偵6807卷第44頁反面），是無其他證
      據可資認定被告甲○○是運毒車手，即不得逕對之為不利
      認定。
    3.綜上所述，被告甲○○既與陳敏鏘約定報酬，而依陳敏鏘
      指示告知己○○搭機行程及交付出國相關費用，並前往中
      正機場接丙○○，因被告甲○○所為屬運毒及走私構成要
      件以外之行為，且無積極證據證明被告甲○○是以共同運
      送、走私之毒品之犯意而為。故其所為應屬以自己幫助犯
      罪之意思參與實行運輸及走私海洛因之構成要件以外之行
      為至明。
  (四)被告丁○部分：
    1.被告丁○因吳黃碧霞邀約，在95年3月22日與吳黃碧霞一
      同搭機到柬埔寨，此行並未支付任何食宿、機票等費用，
      並於同年月25日從柬埔寨搭機返臺前，受託攜帶扣案物品
      回國，扣案物品是由丙○○在柬埔寨時交給吳黃碧霞、丁○二人（丁○稱丙○○是交給他們扣案物品的其中一人，
      一共有二、三人，但丁○稱均不認識這些人）。被告丁○
      與吳黃碧霞於返臺當日晚上8時50分許，遭檢調機關查獲
      扣案物品，扣案物品包裝內均藏有第一級毒品海洛因，為
      被告丁○於原審所不爭執（見原審卷(四)第91頁反面至92頁
      ），核先敘明。
    2.被告丁○對於其係受吳黃碧霞邀約前往柬埔寨，在赴柬前
      ，即已知悉此次出國運送毒品有20萬元之報酬，且知道其
      所攜帶的東西係毒品等情，業經其在檢察官訊問時及原審
      受理羈押聲請之法官面前供承明確（見偵6807卷第117頁
      、聲羈113卷第20頁）。而證人己○○既在檢察官面前及
      羈押審理庭法官面前供稱其於接受戊○○之委託後，隨即
      詢問吳黃碧霞之意願，並明白告知吳黃碧霞關於出國運輸
      毒品之計畫及報酬20萬元，其未與丁○接觸（見偵6807卷
      第116頁、聲羈113卷第11頁），是吳黃碧霞找丁○的等情
      ，則合理推論，應係被告吳黃碧霞將出國運毒之計畫及可
      得報酬20萬元之事告知被告丁○。
    3.被告丁○此次出國之機票、在柬埔寨住宿等費用，被告丁○均未花費分文，且對此次出國行程均不知悉，至柬埔寨
      後，被告丙○○到機場接機並帶到飯店，飯店費用則由他
      人支付，回台時遭調查員扣得之物品，是丙○○等人交給
      吳黃碧霞、丁○，並交代要帶回臺灣等情，業據被告丁○
      於原審供承不諱（見原審卷(五)第51頁）；核與證人吳黃碧
      霞於調查站及原審、丙○○於偵查及原審證述吳黃碧霞、
      丁○抵達柬埔寨後，其有到機場接機並帶該二人到飯店，
      飯店費用是丙○○支付，丙○○及阿彬有將扣案物品交給
      吳黃碧霞、丁○等語相符（見偵6807卷第77頁、第111頁
      、原審卷(五)第42頁、第83頁正、反面）。證人己○○又於
      原審證稱係其幫吳黃碧霞、丁○訂單程機票等語（見原審
      卷(五)第12頁）。則以被告丁○與吳黃碧霞等人事先未規劃
      行程及訂回程機票，亦非跟團，被告丁○及吳黃碧霞二人
      如何能在柬國境內旅遊，又如何回國，實屬可疑，且吳黃
      碧霞又坦承其腳不太能走，更足以印證被告丁○辯稱係應
      吳黃碧霞之邀出國旅遊之說，非屬實情。被告丁○既能免
      費搭機前往柬埔寨及在當地免費住宿，到柬埔寨後又有人
      接應，則其與吳黃碧霞特地前往柬埔寨應係另有任務，彰
      彰明甚；而被告丁○及吳黃碧霞在柬埔寨唯一受託之事即
      為將扣案物品（按本段所指扣案物品，專指被告吳黃碧霞
      、丁○所遭查扣之二只手提行李箱內之物品，即海洛因毒
      品）攜帶回台一節，亦為被告丁○所不爭執，已如前述，
      惟本件被告丁○、吳黃碧霞所遭查扣之物品，不過是二只
      手提行李箱，被告丁○又明知其返臺當日，被告丙○○亦
      搭乘不同班機回台，且證人丙○○亦於原審證稱有告訴吳
      黃碧霞、丁○，其同日返臺會到臺灣機場大廳接她們等語
      （見原審卷(五)第89頁反面），以被告吳黃碧霞與丁○均屬
      年事已高之老嫗，而被告丙○○則年方25，身強體健，自
      無將上開二只手提行李箱攜回臺灣之事，委由兩名老婦代
      勞之理。被告丁○既願受丙○○之託，將扣案物品攜帶回
      臺，可見被告丁○與吳黃碧霞前往柬埔寨之任務即在於將
      扣案物品攜帶入臺，而該扣案物品既需由專人從臺灣赴柬
      攜帶回臺，則其重要性自不言而喻。又委託人依理既可自
      行將扣案物品攜帶回臺，卻又隱身於後，則被告丁○應可
      認知其所攜帶之物品應屬違禁物品，是其上開於檢察官訊
      問時及原審受理羈押聲請之法官面前供述己○○有告知是
      要出國攜帶毒品，且可得報酬20萬元等語，應與實情相符
      ，其前開所辯不知所攜帶入境的物品係海洛因毒品云云，
      委無足採。被告丁○於原審復辯稱無人告知所攜帶回台之
      物品要交給何人，也不知道回台後何人會來接，丙○○也
      沒有說上開扣案物品拿回國後，要如何處理云云（見原審
      卷(五)第55頁）。惟被告丁○既受託將上開扣案物品帶回臺
      灣，自然應該先確定如何將該物交給來取之人及其身分，
      以完成託交任務，是被告丁○所辯上情，亦與常理不符，
      顯非屬實。
    4.綜上所述，本院認被告丁○上開所辯，顯不足採。被告丁○同意在得到20萬元報酬之條件下，擔任運毒交通者，且
      實際上亦執行運毒交通工作，則其以自己共同犯罪之意思
      參與實行運輸及走私海洛因毒品之構成要件之行為至灼。
  (五)被告丙○○部分：
    1.被告丙○○於95年3月19日搭機前往柬埔寨，而乙○○也
      搭同一班機。被告丙○○是受陳敏鏘指示前往柬埔寨，且
      被告丁○、吳黃碧霞在柬埔寨的住宿費用，是由被告丙○○代為支付。而被告乙○○在柬埔寨期間，與丙○○下榻
      同一飯店，乙○○並曾前往丙○○的房間。在柬埔寨期間
      ，有綽號「阿彬」之人在丙○○下榻的飯店房間交付行李
      箱給丙○○，行李箱內有保鮮膜、剪刀、小刀、鐵鎚、膠
      帶、塑膠袋以及10塊類似硯台大小的東西，而扣案物品確
      實是由丙○○所包裝，包裝成福袋、雞蛋等類似糖果的形
      狀。扣案物品是由被告丙○○在柬埔寨交付給丁○、吳黃
      碧霞。被告丙○○於95年3月24日在金邊經陳敏鏘告知搭
      機回台時，會有甲○○前往接機，嗣被告丙○○於95年3
      月25日搭機回台，陳敏鏘也搭乘同一班機回台，丙○○在
      中正第二航廈碰到接機的甲○○，二人再一起前往第一航
      廈，丙○○在第一航廈碰到陳敏鏘，當時甲○○也有在場
      。被告丁○與吳黃碧霞於95年3月25日晚上8時50分許，遭
      檢調機關查獲扣案物品，扣案物品包裝內均藏有第一級毒
      品海洛因。調查局人員在被告丙○○身上扣得一支手機、
      手機SIM卡二片、記載顏色、數量的便條紙一張，為被告
      丙○○於原審所不爭執（見原審卷(四)第92頁反面至93頁）
      。
    2.被告丙○○對於其係依陳敏鏘指示前往柬埔寨協助吳黃碧
      霞、丁○運輸毒品，抵柬國後，即在下塌之飯店將「阿彬
      」所帶來之海洛因毒品包裝成福袋、雞蛋等造型共計352
      顆，俟吳黃碧霞、丁○抵柬後，即前往機場接機，並帶至
      飯店住宿，住宿費用由丙○○支付，於3月25日吳黃碧霞
      、丁○欲返臺前，則與「阿彬」將兩袋內裝有扣案毒品之
      塑膠手提袋交給吳黃碧霞、丁○，同日被告丙○○並與陳
      敏鏘搭與吳黃碧霞、丁○不同之班機返臺，抵台後，被告
      丙○○即先行與甲○○會合，再與甲○○前往中正機場第
      一航廈要接吳黃碧霞、丁○等情，業據被告丙○○於檢察
      官訊問及原審受理羈押審查之法官面前供述甚明（見偵68
      07卷第111頁、聲羈113卷第16頁）；核與證人吳黃碧霞、
      丁○於原審證述係由丙○○前往金邊機場接機及帶往住宿
      之飯店、有人支付住宿費用、欲回臺時丙○○與他人有將
      扣案之兩袋物品交給吳黃碧霞、丁○帶回臺灣等情（見原
      審卷(五)第41頁反面至42頁、第51至52頁）；及證人乙○○
      於原審審判時所證稱有於丙○○之飯店房間看到形狀類似
      硯台之東西等語相符（見原審卷(五)第94頁反面）。又以被
      告丙○○於案發時才25歲，年輕力壯，且當日既亦同樣搭
      機返臺，當可自行攜帶或托運入境，實無將二袋扣案物品
      攜回臺灣之事，委由兩名老婦代勞之理；且果若被告丙○○不知上開二袋扣案物品係屬海洛因毒品之事屬實，被告
      丙○○既然可自行攜回，應無須迂迴行事，先交由吳黃碧
      霞、丁○攜回臺灣，被告丙○○返臺後再到第一航廈接吳
      黃碧霞、丁○後取回之理；再被告丙○○於原審供稱其在
      柬埔寨包裝上開10塊「類似硯台的東西」後，隔天「阿彬
      」到其房間拿取毒品時，「阿彬」將每一袋子裡面的白色
      粉末小包裝拿出來，再用黑色及紅色的筆在小包裝上作記
      號，作記號的方式是以顏色及數字標示，作記號同時並計
      算數量，同一袋子裡面的小包裝粉末，都是同一個顏色及
      數字的表示，作記號及在包裝上標示之事都是「阿彬」做
      的，我沒有花時間云云（見原審卷(五)第81頁反面至82頁）
      。以被告丙○○已經成年且心智健全，而所包裝之東西又
      屬白色粉末（被告丙○○並稱該白色粉末觸感跟奶粉比起
      來比較粗糙，味道聞起來有類似食物壞掉的酸味等語），
      「阿彬」作記號之舉又非比尋常，實難認被告丙○○主觀
      上無法認知到其所包裝之物係屬毒品，且「阿彬」作記號
      的同時，又將所作的記號及所計算之數量等記載在便條紙
      上（即如附表一編號所示之毒品數量清單），顯見該數
      量清單有其特定用途，因此被告丙○○才會在扣案毒品運
      送回台之同時，也帶回該數量清單。被告丙○○雖辯稱清
      單是「阿彬」忘了帶走，且嗣後吃飯時「阿彬」復稱仍需
      該清單，其就將清單放在皮包內，但又忘了拿給他而帶回
      臺灣云云（見原審卷(五)第82頁），惟在包裝上作記號及計
      算數量既均由「阿彬」所為，被告丙○○並未出力協助，
      則「阿彬」自可取走物品後逕行離去，應不須在被告丙○○下塌的房間內從事上開行為；且「阿彬」既係在到被告
      丙○○房間拿取丙○○所包裝之物品時，計算所包裝之數
      量並在便條紙作記號，則「阿彬」在取走物品時，當不致
      忘記取走與該物品有其結合意義之數量清單，縱然忘記，
      也可在取走物品後，再自行製作數量清單；況依被告丙○○所陳，在「阿彬」拿走其所包裝之物品後，至少在聚餐
      及被告丙○○回國時，與「阿彬」至少還有二次見面之機
      會，而該數量清單既有其特定用途之重要性，實難想像「
      阿彬」及被告丙○○會「連續」數次忘記數量清單之事。
      是被告丙○○於本院辯稱並不知道包裝之物為海洛因毒品
      ，為事後矯飾之詞，不足採信。
    3.被告丙○○於原審復雖辯稱不知道所交給吳黃碧霞、丁○
      之物是其所包裝的東西云云（見原審卷(一)第25頁反面）。
      惟被告丙○○就「在柬埔寨期間，有綽號【阿彬】之人在
      丙○○下榻的飯店房間交付行李箱給丙○○，行李箱內有
      保鮮膜、剪刀、小刀、鐵鎚、膠帶、塑膠袋以及10塊類似
      硯台大小的東西，而扣案物品確實是由丙○○所包裝，包
      裝成福袋、雞蛋等類似糖果的形狀」事項，並不爭執，已
      如前述，核與其偵查中所陳相同（見偵6807卷第111頁）
      ，則其嗣辯稱所包裝之物非扣案之物，稽其用意，無非係
      在切斷其在柬埔寨包裝之毒品與本案吳黃碧霞、丁○所攜
      帶入境之毒品間之關係，以求脫罪，是被告丙○○上開翻
      異之詞，顯不足採。
    4.被告丙○○另辯稱前往柬埔寨是為了修電腦及教導電腦使
      用云云（見原審卷(一)第111頁）。惟被告丙○○既自承此
      行陳敏鏘答應付給丙○○1萬元之報酬，且陳敏鏘又在柬
      埔寨當地給丙○○500元美金作為零用金（見偵6807卷第
      113頁），則陳敏鏘所費不貲之目的竟然只是要被告丙○○赴柬修電腦及教導電腦使用，是否合乎成本效益，顯然
      有疑；且被告丙○○在柬期間，不僅須陪同被告乙○○前
      往面見陳敏鏘（詳後述），又須接待抵柬之吳黃碧霞、丁○（包括接機、付飯店費用等），在吳黃碧霞、丁○要回
      臺時，復與「阿彬」一同將扣案物品交吳黃碧霞、丁○攜
      回臺灣，並在當日搭不同班機回台後，要與甲○○一同到
      中正機場第一航廈接吳黃碧霞、丁○等，被告丙○○所為
      ，顯然逾越其原始目的甚多，是被告丙○○上開所辯赴柬
      目的，無非矯飾之詞，委無足採。
    5.綜上所述，本院認被告丙○○上開所辯，均不足採信。被
      告丙○○依陳敏鏘指示前往柬埔寨協助吳黃碧霞、丁○運
      輸毒品，並在下塌之飯店包裝毒品，俟吳黃碧霞、丁○抵
      柬後，即負責接待，於3月25日吳黃碧霞、丁○欲返臺前
      ，則與「阿彬」將兩袋內裝有扣案毒品之塑膠手提袋交給
      吳黃碧霞、丁○，同日被告丙○○並與陳敏鏘搭與吳黃碧
      霞、丁○不同之班機返臺，抵臺後，被告丙○○即先行與
      甲○○會合，再與甲○○前往中正機場第一航廈要接吳黃
      碧霞、丁○等舉，顯見其以自己共同犯罪之意思共同運輸
      及走私管制物品第一級毒品海洛因至明。
  (六)被告乙○○部分：
    1.被告乙○○受戊○○之託，撥打電話給己○○問「有沒有
      人」，且受戊○○之託，拿3萬元美金於95年3月19日搭機
      前往柬埔寨交付給陳敏鏘，當天被告丙○○也搭同一班機
      ，乙○○並於95年3月22日搭機返台。被告乙○○在柬埔
      寨期間，與丙○○下榻同一飯店，乙○○並曾前往丙○○
      的房間。被告丁○與吳黃碧霞於95年3月25日晚上8時50
      分許，遭檢調機關查獲扣案物品，扣案物品包裝內均藏有
      第一級毒品海洛因。調查局人員從被告乙○○身上扣到手
      機1支（號碼0000000000）及記載「弟0000000000、00000
      000、眼00000000」的統一發票一張，其中「弟」指的是
      己○○，「眼」指的是陳敏鏘，為被告乙○○於原審所不
      爭執（見原審卷(四)第93頁反面），核先敘明。
    2.證人己○○於檢察官前證述：這趟毒品運送是乙○○與其
      接頭，乙○○說叫人去拿東西，看有沒有人可以幫忙帶進
      來，我知道東西的意思指的是毒品。他說看我媽媽是否願
      意幫忙，之前已經有溝通過若可以的話將以20萬元為代價
      ，我有問過我媽，我老實講這樣運送毒品可以拿20萬元，
      問我媽媽的意思，我媽媽告訴我說可以；這一次是乙○○
      告訴我戊○○要找二人來運毒品，乙○○說看有沒有二人
      ，問我媽有無意願，起初我媽沒有意願，但後來郭催得很
      緊，才答應等語（見偵6807卷第116至117頁）。嗣於原審
      亦證稱：這次到柬埔寨託帶物品，除戊○○外，乙○○有
      打電話給我請我幫忙找人，乙○○問我有沒有要去，有說
      到需要二個人，我跟他說我媽媽及阿姨要出去玩；因為之
      前乙○○打電話給我，稱出國的事情，會有人打電話跟我
      聯絡，所以甲○○拿4萬元交付時，才敢收下；乙○○打
      電話給我的時候，是95年農曆過年後、甲○○交給我4萬
      元之前，有表達是轉達戊○○的話，乙○○說姐仔（台語
      ）有交代出國的事情有人會跟我聯絡等語（見原審卷(五)第
      5頁反面至6頁、第8頁反面、第10頁反面、第11頁反面）
      。固然己○○在原審否認戊○○、乙○○打電話來是要找
      人出國帶毒品回國一節，惟關於戊○○、乙○○確實有撥
      打電話找人出國之事，則是前後證述一致，參以被告乙○○亦自承在本案中曾三度撥打電話給己○○以及戊○○曾
      要其在與己○○聯繫後，直接以電話跟陳敏鏘告知其與己○○聯絡的結果（見原審卷(五)第198頁），而事後被告乙○○也確實有以電話跟陳敏鏘回報聯絡情形，有附表四(9)
      所示乙○○（00-00000000號）與陳敏鏘（0000000000號
      ）通訊監察作業報告表在卷可稽（見偵8001卷第8頁反面
      、原審卷(五)第100頁反面），可見戊○○透過被告乙○○
      與己○○聯繫，並非為了打牌之事；且果若被告乙○○主
      觀上認為只是為戊○○聯絡打牌之事，則事屬單純，被告
      乙○○絕無必要在檢察官面前及原審受理聲請羈押之法官
      面前均矢口否認有打電話給己○○之事，是被告乙○○辯
      稱其對於戊○○要其撥打電話聯絡己○○之目的並不知情
      云云，應非實情。
    3.被告乙○○赴柬前，因柬埔寨方面發生狀況（見陳敏鏘與
      「阿貴」間95年3月15日22時22分通訊監察作業報告表，
      見偵0807卷第20頁），陳敏鏘乃變更原訂行程，其間陳敏
      鏘、戊○○與被告乙○○的通話紀錄如附表四(3)(4)(5)(6)(7)
      (8)所示（見偵8001卷第7頁正、反面、第9頁反面、第11頁
      正、反面）。證人戊○○於原審證稱關於附表四(3)所示的
      通話內容是在談論機票的事情，其問陳敏鏘，乙○○的機
      票是否要去購買，陳敏鏘稱不用問那麼多，晚一點再告之
      ，機票主要是叫乙○○去買，要乙○○拿錢過去給陳敏鏘
      ；附表四(6)所示之通話內容是在談論本來乙○○要訂星期
      五的機票，陳敏鏘就打電話來說不用去了；附表四(8)所示
      「你家那隻狗」指的是乙○○等語（見原審卷(二)第91頁反
      面、第93頁反面、第102頁），由此可知，陳敏鏘、戊○○與被告乙○○彼此間，即使是就訂機票之事，亦不願意
      在電話中明白表示，而是使用諸如「火車票」、「班車」
      、「演唱會門票」、「加班」等暗語，若被告乙○○確實
      未涉本案，完全不知內情，則何須在電話中連訂機票之事
      均不願表明？其欲蓋彌彰之情，昭昭明甚。至證人戊○○
      固證稱上開所指演唱會門票是指演唱團體5566於95年3月
      18 日星期六在中山足球場的演唱會門票云云，並提出該
      演唱團體於3月18日舉行演唱會資訊之網頁列印本為證（
      見原審卷(二)第93頁反面、原審卷(四)第97至99頁）。惟由上
      開通話內容整體觀之，以證人戊○○所指訂機票之事解讀
      較具有連貫性，若以演唱會之事觀之，不僅前後語意顯得
      突兀，且依上開網頁列印本所示該演唱會舉辦日期的資訊
      ，也只有在95年3月18日（星期六）舉行，則何以會有「
      演唱會的門票星期五沒有，要星期天」之通話內容？是證
      人戊○○上開所證演唱會門票是事實云云，顯係刻意迴護
      被告乙○○之詞，此由被告戊○○於本案被查獲後迄今，
      自始至終一直強調被告乙○○並沒有涉案之情，亦可知之
      ，自不足採信。
    4.被告乙○○雖坦承有幫被告戊○○攜帶3萬元美金前往柬
      埔寨交給陳敏鏘，惟辯稱其不知該款項之用途云云。惟果
      若如此，則被告乙○○心中坦蕩，自無須隱匿上情，詎其
      於第一次檢察官訊問（95年3月29日）及原審受理羈押聲
      請之法官面前時，均矢口否認有前開情事（見偵7275卷第
      30頁至31頁、聲羈115卷第9至10頁），顯見其心虛之情。
      另被告乙○○於原審審理時坦承與丙○○相識，此次兩人
      搭乘同一班機前往柬埔寨，至柬埔寨後，其與丙○○住同
      一飯店，並由丙○○帶去找陳敏鏘。因戊○○說陳敏鏘小
      弟丙○○也會去，叫其到柬埔寨再找丙○○，丙○○會帶
      我去找陳敏鏘等情（見原審卷(一)第112頁）；核與證人丙○○所證述兩人搭同一班機赴柬、在柬埔寨住同一飯店及
      帶被告乙○○去找陳敏鏘等情節一致（見原審卷(五)第80頁
      反面、第88頁），並有被告乙○○、丙○○之入出境資訊
      連結作業查詢結果附卷可稽（見原審卷(四)第104至105頁）
      ，故合理推論，被告乙○○應係與丙○○相約一同搭機出
      國。被告乙○○雖辯稱並未與丙○○相約一起赴柬，是與
      丙○○係在機場偶遇云云（見見原審卷(五)第93頁反面），
      惟被告乙○○於原審亦自承認識陳敏鏘比較久，無丙○○
      之聯絡電話，也未向戊○○要陳敏鏘的電話可以直接跟陳
      敏鏘聯繫等語（見原審卷(五)第99頁正、反面），則被告乙○○既受戊○○之託攜帶數額非小之款項前往柬埔寨要轉
      交給陳敏鏘，被告乙○○自當有聯繫到陳敏鏘之方法或找
      到陳敏鏘之管道與途徑，否則被告乙○○隻身前往人生地
      不熟的柬埔寨，恐難與陳敏鏘碰面而順利完成戊○○所託
      付之任務。被告乙○○既無丙○○之聯絡電話，則一旦丙○○因故無法出國，被告乙○○到柬埔寨後，又因無陳敏
      鏘之聯絡方式，則其將如何與陳敏鏘碰面而順利完成戊○○所託付之任務？是被告乙○○對於3萬元美金之用途應
      甚為明瞭，被告乙○○上開所辯，顯不足採。被告乙○○
      聲請傳訊證人陳欣伶及勘驗被告戊○○通訊監聽譯文內容
      ，本院認事證明確，並無再予調查必要。
    5.證人丙○○於原審自承包裝毒品時，係「阿彬」教導如何
      包裝，被告乙○○並未在場，偵查中之所以稱被告乙○○
      一起包毒品云云，係想到在柬埔寨時，我在飯店房間廁所
      ，有聽到人來敲門，我問「阿彬」是誰，「阿彬」跟我說
      是乙○○，所以我就一起把乙○○拉下水云云（見原審卷
      (一)第25頁、原審卷(五)第80頁反面、第87頁反面）；於本院
      亦供稱並未與被告乙○○一起包裝毒品等語（見上重更(一)
      卷一第114頁）。則除被告丙○○於偵查中之供述外（見
      偵6807卷第113頁），並無其他可資證明被告乙○○有一
      同包裹毒品之證據。況無論被告乙○○有無一起包裹毒品
      ，均無礙被告丙○○犯行之認定，其無迴護被告乙○○之
      理。是無積極證據證明被告乙○○有與丙○○一起包裝毒
      品，亦堪認定。至被告乙○○於本院聲請傳喚陳欣伶云云
      （見本院卷(一)第117頁），然無論證人陳欣伶是否曾聽聞
      戊○○與乙○○討論要去看5566歌唱團體演唱會之事，被
      告乙○○涉案部分待證事項已臻明瞭，別無再調查之必要
      ，附此敘明。
    6.綜上所述，本院認被告乙○○上開所辯，均不足採信。被
      告乙○○既明知運毒之情而應戊○○之要求撥打電話給己○○詢問運毒交通者，且明知戊○○託其轉交3萬元美金
      給陳敏鏘，係用以購買、運輸、走私第一級毒品海洛因進
      口以販賣牟利之用，竟受託連絡運毒交通者，並帶錢往柬
      埔寨轉交給陳敏鏘，因被告乙○○所為屬販賣、運毒及走
      私構成要件以外之行為，且無積極證據證明其是以販賣、
      共同運送、走私之毒品之犯意而為。故其所為應屬以自己
      幫助犯罪之意思參與販賣、運送及走私海洛因之構成要件
      以外之行為至明。
  (七)販賣毒品係違法行為，非可公然為之，亦無公定價格，且容
    易分裝並增減份量，而每次買賣之價量，可能隨時依雙方關
    係深淺、資力、需求量及對行情之認知、來源是否充裕、查
    緝是否嚴緊、購買者被查獲時供述購買對象之可能風險之評
    估等，而異其標準，非可一概而論，從而販賣毒品之利得，
    除被告坦承犯行或價量俱臻明確外，委難察得實情，惟販賣
    之人從價差或量差中牟利之方式雖異，其販賣行為在意圖營
    利則同一。本案檢察官起訴之被告陳敏鏘雖然並未到案，而
    無法得知其販賣海洛因毒品之計價方式，而被告戊○○、乙○○復矢口否認犯行，惟依常理陳敏鏘當無可能甘冒重典運
    輸毒品回台後轉售而不求利得之理，是其等有營利之意圖，
    灼然至明。此外，並有相關通訊監察作業報告表、入出境資
    訊連結作業查詢結果、扣案物品（美金231元、相關行動電
    話及SIM卡、紙條、統一發票）等可資佐證。綜上所述，本
    件事證明確，被告等之犯行，均堪認定。
四、論罪部分：
    按海洛因係毒品危害防制條例第2條第2項第1款所規定之第
    一級毒品且屬行政院依懲治走私條例第2條第4項公告之「管
    制物品項目及其數額」甲項第4款所列之管制進出口物品，
    陳敏鏘係以營利為目的而販入扣案之大量海洛因，則其販入
    海洛因之行為，顯已完成，縱尚未賣出，仍應成立販賣既遂
    罪。
  (一)被告丁○、陳紘諺行為後，刑法已修正、公布、施行，與本
    件有關之毒品危害防制條例第4條第1項、懲治走私條例第2
    條第1項之罪罰金最低數額、共同正犯、死刑與無期徒刑減
    輕例、罰金與有期徒刑加減例業經修正，綜合比較結果，應
    依較有利於被告之行為時舊法。核被告丁○、丙○○所為，
    係犯毒品危害防制條例第4條第1項運輸第一級毒品罪及懲治
    走私條例第2條第1項私運管制物品進口罪。被告丁○、陳紘
    諺運輸毒品前後持有第一級毒品之低度行為，為運輸第一級
    毒品之高度行為所吸收，均不另論罪。又按共同正犯之意思
    聯絡，原不以數人間直接發生者為限，即有間接之聯絡者，
    亦包括在內（最高法院77年台上字第2135號判例意旨參照）
    。是丁○雖與陳敏鏘未曾謀面，然其在部分被告之居間串連
    下，為了同一目的（運輸海洛因來台）而分別從事部分行為
    ，則被告丁○、丙○○與吳黃碧霞、陳敏鏘、「阿彬」間有
    犯意聯絡及行為分擔，為共同正犯。被告丁○、丙○○以一
    行為同時觸犯上開兩罪，應依現行刑法第55條規定，從一重
    之共同運輸第一級毒品罪處斷。
  (二)被告戊○○、乙○○行為後，刑法已修正、公布、施行，與
    本件有關之毒品危害防制條例第4條第1項、懲治走私條例第
    2條第1項之罪罰金最低數額、牽連犯、死刑與無期徒刑減輕
    例、罰金與有期徒刑加減例業經修正，綜合比較結果，應依
    較有利於被告之行為時舊法。核被告戊○○所為，係犯刑法
    第30條、毒品危害防制條例第4條第1項幫助共同運輸、販賣
    第一級毒品罪及懲治走私條例第2條第1項幫助私運管制物品
    進口罪。被告戊○○、乙○○幫助販賣、幫助共同運輸海洛
    因及幫助私運管制物品進口前後持有第一級毒品之低度行為
    ，為幫助販賣、幫助共同運輸海洛因及幫助私運管制物品之
    高度行為所吸收，均不另論罪。被告戊○○、乙○○以一行
    為同時觸犯幫助共同運輸海洛因毒品及私運管制物品進口二
    罪，應依現行刑法第55條規定，從一重之幫助運輸第一級毒
    品罪處斷。被告戊○○、乙○○所犯幫助共同運輸海洛因毒
    品與幫助販賣海洛因毒品兩罪間，有方法、目的之牽連關係
    ，應依修正前刑法第55條，從一重以情節較重之幫助販賣第
    一級毒品罪處斷。檢察官雖未就被告戊○○、乙○○幫助販
    賣第一級毒品之犯行起訴，惟此部分既與幫助共同運輸第一
    級毒品罪間有裁判上一罪關係，本院自應併予審究，附此敘
    明。
  (三)被告甲○○行為後，刑法已修正、公布、施行，與本件有關
    之毒品危害防制條例第4條第1項、懲治走私條例第2條第1項
    之罪罰金最低數額、死刑與無期徒刑減輕例、罰金與有期徒
    刑加減例業經修正，綜合比較結果，應依較有利於被告之行
    為時舊法。核被告甲○○所為，係犯刑法第30條、毒品危害
    防制條例第4條第1項幫助共同運輸第一級毒品罪及懲治走私
    條例第2條第1項私運管制物品進口罪。被告甲○○幫助共同
    運輸毒品、幫助私運管制物品進口前後持有第一級毒品之低
    度行為，為幫助共同運輸第一級毒品、幫助私運管制物品之
    高度行為所吸收，均不另論罪。被告甲○○以一行為同時觸
    犯上開兩罪，為想像競合犯，應依現行刑法第55條規定，從
    一重之幫助共同運輸第一級毒品罪處斷。
  (四)本院考量被告丙○○在本案角色，均非擔任主謀工作，且所
    運輪毒品數目尚非眾多，且尚未從中獲取利得，而丁○年事
    已高，雖然在本案中是實際從事運輸海洛因毒品回台之人，
    惟屬本案中之工具性質，渠等均因一時貪念而遭人利用，犯
    案情節尚非屬重大，然運輸第一級毒品海洛因之法定刑為死
    刑或無期徒刑，依本件實際犯罪之情狀而言，認如量處法定
    最低度刑（即無期徒刑），猶嫌過重，顯屬情輕法重，有傷
    一般國民對於法律之情感，故參酌前情，爰依刑法第59條之
    規定，均酌減其刑，另被告甲○○、乙○○、戊○○係屬幫
    助犯，爰依刑法第30條規定減輕其刑。
五、原審因認被告等人罪證明確，均予以論罪科刑，固非無據，
    惟被告丙○○在本案角色，均非擔任主謀工作，被告丁○屬
    工具性質，且所運輪毒品數目尚非眾多，且渠等均尚未從中
    獲取利得，犯案情節尚非屬重大，依本件實際犯罪之情狀而
    言，認如量處法定最低度刑（即無期徒刑），猶嫌過重，顯
    屬情輕法重，有傷一般國民對於法律之情感，故參酌前情，
    實有依刑法第59條之規定予以減刑之必要，原審未予斟酌減
    刑，尚有未合。而被告戊○○、乙○○係販賣第一級毒品幫
    助犯、甲○○係共同運輸第一級毒品幫助犯，原審竟認均係
    共同運輸第一級毒品正犯，亦有未合；本件被告甲○○、戊○○、丁○、丙○○、乙○○均提起上訴，否認犯罪，為無
    理由，然原判決既有前揭可議之處，自屬無可維持，應由本
    院予以撤銷改判。爰審酌除被告甲○○前於75年間有違反票
    據法、被告戊○○於80年間有賭博（判緩刑）紀錄外，餘均
    無犯罪前案紀錄，素行尚可；惟竟均不思以正途謀生，而幫
    助販賣（戊○○、乙○○）、幫助共同運輸（丁○、丙○○
    ）循非法運輸毒品圖利，其等僅為圖得一己之私利，無視於
    國家防制毒品危害之禁令，竟運輸大量海洛因毒品回台，不
    僅助長毒品氾濫，戕害他人之身心發展，且足以使購買而施
    用者導致精神障礙、性格異常，甚至造成生命危險之生理成
    癮性及心理依賴性，戕害國民身心健康；犯後又均矢口否認
    全部或部分犯行，態度不佳，惟及早被查獲，未流入市面，
    所生危害非鉅，及被告等均尚未從中獲得利益，且丙○○涉
    世未深、丁○年事已高，僅因一時利令智昏，而遭人利用，
    犯罪情節尚非重大，其二人所犯運輸第一級毒品海洛因之法
    定刑為死刑、無期徒刑、依本件實際犯罪情狀，認如量處法
    定最低刑度即無期徒刑，猶謙過重，顯屬情輕法重，有傷一
    般國民對於法律之情感，審酌上情，均依刑法第59條之規定
    ，酌減其刑；至被告戊○○、乙○○係屬幫助犯，均依刑法
    第30條規定，減輕其刑。及其被告等所犯情節輕重不同等一
    切情狀，爰分別量處如主文第二至五項所示之刑。
六、沒收部分：
  (一)扣案之毒品海洛因合計淨重6089.86 公克（即如附表二所示
    之扣案海洛因毒品）， 應依毒品危害防制條例第18條第1項
    前段宣告沒收銷燬之。至除去海洛因後所遺留之保鮮膜、膠
    帶，均係用於包裹海洛因毒品之外包裝，以防毒品裸露、潮
    濕，便於攜帶使用，顯係被告等5人與陳敏鏘為運輸海洛因
    之用，且扣案上開海洛因毒品既屬於陳敏鏘所有，合理推論
    ，亦應認上開外包裝屬陳敏鏘所有，依共犯連帶性原則，此
    部分應依同條例第19條第1項規定沒收。
  (二)扣得之如附表三所示之物，既均係本案被告等5人供犯罪所
    用或因犯罪所得之物（指美金231元部分，同案被告吳黃碧
    霞供稱該231元美金係己○○向甲○○所取4萬元購買機票後
    所剩餘，經換成美鈔後，前往柬埔寨花用所剩等語，則已花
    費部分應認係運輸毒品之費用，非被告吳黃碧霞、丁○之所
    得，故僅沒收其剩餘之231元部分，蓋此部分既未花用，應
    認係屬於同案被告吳黃碧霞、丁○之犯罪所得），且均屬如
    附表三所示之被告所有（此為各該被告供承明確），自應依
    毒品危害防制條例第19條第1項規定予以沒收。
  (三)如附表一所示行動電話SIM卡，因係使用者向電信業者申請
    租用而僅取得其使用權，並非申請使用者所有（最高法院92
    年度臺上字第6836號判決意旨參照）；而扣案如附表一編號
    、、、所示之行動電話，均無證據顯示曾供本案聯
    絡運輸毒品事宜所用之物；又丙○○自陳敏鏘處所取得之購
    買機票費用14,000元及在柬埔寨的花費500元美金，亦均屬
    運輸毒品之費用，非屬於犯罪所得，依法自均不得沒收，併
    此敘明。
據上論斷，應依刑事訴訟法第369條第1項前段、第364條、第299
條第1項前段、毒品危害防制條例第4條第1項、第18條第1項前段
、第19條第1項、懲治走私條例第2條第1項、第11條、刑法第2條
第1項前段、第28條、第30條、第55條、第59條、修正前刑法第
55條後段，判決如主文。
本案經檢察官李金定到庭執行職務。
中    華    民    國    98    年    1     月    8     日
                  刑事第十九庭審判長法  官  黃金富
                                    法  官  吳  燦
                                    法  官  魏新國
以上正本證明與原本無異。
如不服本判決，應於收受送達後10日內向本院提出上訴書狀，其
未敘述上訴之理由者並得於提起上訴後10日內向本院補提理由書
（均須按他造當事人之人數附繕本）「切勿逕送上級法院」。
                                    書記官  邵淑津
中    華    民    國    98    年    1     月    8     日
附錄：本案論罪科刑法條全文
毒品危害防制條例第4條第1項
製造、運輸、販賣第一級毒品者，處死刑或無期徒刑；處無期徒
刑者，得併科新臺幣 1 千萬元以下罰金。
懲治走私條例第2條第1項
私運管制物品進口、出口逾公告數額者，處7年以下有期徒刑，
得併科新臺幣3百萬元以下罰金。
附表一：
┌──┬─────────────┬────┬────────┐
│編號│扣押物品                  │ 持有人 │證物編號        │
├──┼─────────────┼────┼────────┤
│ １ │海洛因毒品合計淨重3032.41 │吳黃碧霞│壹-1至壹-11     │
│    │公克                      │        │                │
├──┼─────────────┼────┼────────┤
│ ２ │包裝海洛因毒品之茶葉罐1 袋│吳黃碧霞│壹-12           │
├──┼─────────────┼────┼────────┤
│ ３ │蛋型塑膠包裝盒1 包        │吳黃碧霞│壹-13           │
├──┼─────────────┼────┼────────┤
│ ４ │福袋型（扣押物品目錄表誤載│吳黃碧霞│壹-14           │
│    │為鐘型）塑膠包裝盒1 包    │        │                │
├──┼─────────────┼────┼────────┤
│ ５ │銀色手提行李箱1 個        │吳黃碧霞│壹-15           │
├──┼─────────────┼────┼────────┤
│ ６ │美金231 元                │吳黃碧霞│壹-16           │
├──┼─────────────┼────┼────────┤
│ ７ │「優良品」塑膠手提袋1 只│吳黃碧霞│未編號          │
├──┼─────────────┼────┼────────┤
│ ８ │海洛因毒品合計淨重3057.45 │丁○    │貳-1至貳-12     │
│    │公克                      │        │                │
├──┼─────────────┼────┼────────┤
│ ９ │鐘型塑膠包裝盒1 包        │丁○    │貳-13           │
├──┼─────────────┼────┼────────┤
│ １０ │包裝海洛因毒品之茶葉罐1 袋│丁○    │貳-14           │
├──┼─────────────┼────┼────────┤
│  │鐘型、福袋型塑膠包裝盒1 包│丁○    │貳-15           │
├──┼─────────────┼────┼────────┤
│  │灰色手提行李箱1 個        │丁○    │貳-16           │
├──┼─────────────┼────┼────────┤
│  │「優良品」塑膠手提袋1 只│丁○    │未編號          │
├──┼─────────────┼────┼────────┤
│  │SHARP行動電話1支（含092758│甲○○  │參-1            │
│    │5567號SIM卡1張 ）         │        │                │
├──┼─────────────┼────┼────────┤
│  │NOKIA行動電話1支（含092586│甲○○  │參-2            │
│    │7634號SIM卡1張）          │        │                │
├──┼─────────────┼────┼────────┤
│  │中國大陸SIM卡（00000000000│甲○○  │參-3            │
│    │00000000號）1張           │        │                │
├──┼─────────────┼────┼────────┤
│  │紙條1 張（記載班機時間、地│甲○○  │參-4            │
│    │點）                      │        │                │
├──┼─────────────┼────┼────────┤
│  │毒品數量清單1 紙          │丙○○  │伍-1            │
├──┼─────────────┼────┼────────┤
│  │MOBITEL SIM卡（0000000000 │丙○○  │伍-2            │
│    │號）                      │        │                │
├──┼─────────────┼────┼────────┤
│  │NOKIA行動電話1支（含010413│丙○○  │伍-3            │
│    │043006號SIM卡1張）        │        │                │
├──┼─────────────┼────┼────────┤
│  │記載陳敏鏘、己○○等聯絡電│乙○○  │壹              │
│    │話之統一超商發票1 張      │        │                │
├──┼─────────────┼────┼────────┤
│  │Panasonic行動電話1支（含03│乙○○  │貳              │
│    │00000000000號SIM卡1 張）  │        │                │
└──┴─────────────┴────┴────────┘
附表二：
┌──┬──────┬──────────┐
│編號│扣押物品名稱│數 量 （ 或 重 量 ）│
├──┼──────┼──────────┤
│ １ │海洛因毒品  │合計淨重3032.41公克 │
├──┼──────┼──────────┤
│ ２ │海洛因毒品  │合計淨重3057.45公克 │
└──┴──────┴──────────┘
附表三：
┌──┬───────────┬──────────┬────┐
│編號│扣押物品名稱          │數 量 （ 或 重 量 ）│所有人  │
├──┼───────────┴──────────┼────┤
│ １ │扣案海洛因毒品之外包裝即保鮮膜、膠帶        │陳敏鏘  │
├──┼───────────┬──────────┼────┤
│ ２ │包裝海洛因毒品之茶葉罐│2 袋                │陳敏鏘  │
├──┼───────────┼──────────┼────┤
│ ３ │各式造型（含蛋型、鐘型│4 包                │陳敏鏘  │
│    │、福袋型塑膠包裝盒）  │                    │        │
├──┼───────────┼──────────┼────┤
│ ４ │「優良品」塑膠手提袋│2 個                │陳敏鏘  │
├──┼───────────┼──────────┼────┤
│ ５ │手提行李箱            │2 個                │吳黃碧霞│
│    │                      │                    │、丁○  │
├──┼───────────┼──────────┼────┤
│ ６ │美金現鈔              │231 元              │吳黃碧霞│
│    │                      │                    │、丁○  │
├──┼───────────┼──────────┼────┤
│ ７ │記載班機時間、地點之紙│1 張                │甲○○  │
│    │條                    │                    │        │
├──┼───────────┼──────────┼────┤
│ ８ │毒品數量清單          │1 紙                │丙○○  │
├──┼───────────┼──────────┼────┤
│ ９ │記載陳敏鏘、己○○等聯│1 張                │乙○○  │
│    │絡電話之統一超商發票  │                    │        │
└──┴───────────┴──────────┴────┘
附表四：
┌───────────────────────────────┐
│(1)95年3月16日21時24分（A：陳敏鏘、B：戊○○）                 │                                            │
├───────────────────────────────┤
│ A：喂...你那有多少錢？                                       │
│ B：就剛好啊                                                  │
│ A：多少？                                                    │
│ B：...你智障喔？                                             │
│ A：...5..55喔？                                              │
│ B：還沒弄好啊，就都...對啦                                   │
│ ......                                                       │
│ A：那...有多少了？                                           │
│ B：嗯...3萬出頭                                              │
│ ......                                                       │
│ A：然後可是等一下的話我要打電話... 我等下會叫那個            │
│    ... 誰過去你那邊跑一趟去拿... 先拿... 我想想看            │
│    ... 你總共要給我55的話                                    │
│ ......                                                       │
│ A：那就變成這樣啊...我等下叫人過去拿1萬5借我吧               │
│ B：兩萬借你好了啦                                            │
│ A：（笑）好啦...2萬啦                                        │
├───────────────────────────────┤
│(2)95年3月16日21時33分（A：陳敏鏘、B：陳鈜諺）                 │
├───────────────────────────────┤
│ A：喔那你在幫我跑一個地方吧                                  │
│ B：好啊                                                      │
│ A：內湖                                                      │
│ B：OK啊                                                      │
│ A：那就跟他拿2萬                                             │
│ B：OKOK                                                      │
│ ......                                                       │
│ A：好啦，不然你就先去，你就跟管理員講說你要找一樓簡小姐      │
├───────────────────────────────┤
│(3)95年3月14日20時2分（A：戊○○，B：陳敏鏘）                  │
├───────────────────────────────┤
│ A：然後呢，那個誰的？                                        │
│ B：什麼東西？                                                │
│ A：那個火車票的事情呢？他要去進行嗎？                        │
│ B：我會交代，你不用問我了。                                  │
│ A：不是，他呢？                                              │
│ B：晚一點我打給你。                                          │
│ A：不然你直接打給他好了。                                    │
│ B：好，晚一點。                                              │
├───────────────────────────────┤
│(4)95年3月14日20時13分（A：陳敏鏘，B：戊○○）                 │
├───────────────────────────────┤
│ A：那個你就跟他講一下就好了，我等一下還要出去弄那個。        │
│ B：好啊。                                                    │
│ A：你叫他弄星期五的，那就那一班車而已啦﹗他OK好了，跟你說一聲│
│    就好了。                                                  │
│ B：跟我講不用跟你講？                                        │
│ A：不用跟我，不然你叫他打給我也OK啦，我星期四會回去處理你們那│
│    邊的事。                                                  │          │
├───────────────────────────────┤
│(5)95年3月15日15時41分（A：戊○○，B：陳敏鏘）                 │
├───────────────────────────────┤
│ A：那個演唱會的門票星期五沒有，要星期天啦﹗                  │
│ B：星期六有。                                                │
│ A：那他怎會跟我說星期日，他說他打你手機打不進，沒有人接，我叫│
│    他直接打給你。                                            │
│ B：我剛起來而已，叫他趕快去弄。                              │
│ A：我叫他直接打給你好了。                                    │
│ B：我自己也弄星期六的。                                      │
│ A：是喔，好啦。                                              │
├───────────────────────────────┤
│(6)95年3月15日15時43分（A：戊○○，B：乙○○）                 │
├───────────────────────────────┤
│ A：他說星期六有門票啊﹗                                      │
│ B：啊？                                                      │
│ A：他說星期六演唱會的門票有啊﹗                              │
│ B：他說只有星期日的。                                        │
│ A：他剛剛跟我講他弟弟，他們也是看星期六中山足球場那一場啊，他│
│    說要你再問問看。                                          │
│ B：好，我叫他....                                            │
│ A：不然你現在先打一個電話給他，他已經起床了。                │
│ B：好啦﹗                                                    │
│ A：看怎樣，你就自己聯絡了。                                  │
├───────────────────────────────┤
│(7)95年3月15日22時28分（A：陳敏鏘，B：戊○○）                 │
├───────────────────────────────┤
│ A：他現在突然打電話給我，跟我說他那邊壞人盯他盯很緊，多很多那│
│    個外國人，叫我禮拜五先不要去。                            │
│ B：那現在他人在哪？                                          │
│ A：我怎麼知道！我現在才跟他講完電話而已。                    │
│ B：是喔？那我要怎麼跟他說？                                  │
│ A：叫他假先不用請，機票可以往後延。                          │
├───────────────────────────────┤
│(8)95年3月15日22時30分（A：戊○○，B：乙○○）                 │
├───────────────────────────────┤
│ A：喂，叫你禮拜五不要..叫你禮拜五不用加班啦。                │
│ B：喔。                                                      │
│ A：喔，這樣要怎麼辦？                                        │
│ B：嗯....                                                    │
│ A：喂，你快打電話去給他啊，說明天可不可以推掉啊              │
├───────────────────────────────┤
│(8)95年3月16日17時33分（A：陳敏鏘，B：戊○○）                 │
├───────────────────────────────┤
│ A：喂，如果下禮拜二、三，你家那隻狗有沒有辦法請假？          │
│ B：喔，他等下來我再跟他講啊。                                │
├───────────────────────────────┤
│(9)95年13月12日22時25分（A：乙○○、B：陳敏鏘）                │
├───────────────────────────────┤
│ B：喂                                                        │
│ A：他說人還在南部                                            │
│ B：怎樣                                                      │
│ A：明天晚上打電話給他才知道                                  │
│ B：等明天晚上？                                              │
│ A：嗯                                                        │
│ B：幾點？                                                    │
│ A：可能也要8、9點吧！                                        │
│ B：你那邊你跟他說一下，我這邊等你的消息。                    │
│ A：好                                                        │
├───────────────────────────────┤
│(10)95年3月25日17時48分（A：陳敏鏘、B：甲○○）                 │
├───────────────────────────────┤
│ A：人接到沒？                                                │
│ B：還沒呢。                                                  │
│ A：怎麼那麼久？                                              │
│ B：嗯... （笑）                                              │
│ A：沒看到喔？                                                │
│ B：是啊... 要不再等一下。                                    │
│ A：嗯.. 他如果有問題，他出來如果跟你說有問題，要馬上打給我。 │
│ B：好。                                                      │
├───────────────────────────────┤
│（11）95年3月25日20時53分（A：陳敏鏘、B：阿貴）               │
├───────────────────────────────┤
│ B：怎樣？                                                    │
│ A：他媽的，連我弟都被帶走了。                                │
│ B：真的假的啊？                                              │
│ ......                                                       │
│ A：我媽的當場看到... 當場在外面看到，他媽的3、4個從他後面衝上│
│    去...                                                     │
│ B：為什麼被帶走？被監到了？                                  │
│ A：應該是吧                                                  │
├───────────────────────────────┤
│（12）95年3月25日20時55分（A：陳敏鏘、B：阿貴）               │
├───────────────────────────────┤
│ B：你馬上出啊？                                              │
│ A：我已經跑了啦....我已經在路上了啦                          │
│ B：你馬上出來外面                                            │
│ A：什麼先出來外面？                                          │
│ B：隨便去哪啦，先閃啦                                        │
│ A：我知道...                                                 │
├───────────────────────────────┤
│（13）95年3月20日13時44分（A：甲○○、B：己○○【由不知情之前 │
│      妻廖靖接聽】）                                          │
├───────────────────────────────┤
│ A：我跟妳說...坐國泰13:05到香港14:55轉港龍16：25那邊，到金邊 │
│ ......                                                       │
│ A：坐到金邊就對了。                                          │
│ B：那回來呢？                                                │
│ A：18：10                                                    │
│ B：到金邊18：10                                              │
│ A：有人會去帶妳們」                                          │
│ B：嗯                                                        │
│ A：回來的時候，妳先看行程要星期六還是星期日回來。            │
│ B：不知道啊！                                                │
│ A：他叫我，妳們問對方啦！問妳們啦！看星期天回來，星期天回來時│
│    候，妳就安排回來時間，他那邊自然會跟妳說。                │
│ ......                                                       │
│ A：回程你們都要買好。                                        │
│ ......                                                       │
│ A：妳們要先去訂機票，訂好了，我再跟妳們確認有沒有買。        │
│ ......                                                       │
├───────────────────────────────┤
│（14）95年3月20日15時4分（A：甲○○、B：己○○【由不知情之前妻│
│      廖靖接聽】）                                            │
├───────────────────────────────┤
│ A：星期六，妳們一樣就訂星期六回來。                          │
│ B：幾點？                                                    │
│ A：我跟妳說，國泰6點左右樣子。                               │
│ B：晚上？                                                    │
│ A：晚上6點，6點時由香港轉回來，對不對。                      │
│ B：沒有啊！國泰是從金邊還是...                               │
│ A：沒有，從那另一邊會幫你處理，妳就國泰6點從香港的就對了，還 │
│    是6點多的樣子，回到台灣8點。                              │
│ ......                                                       │
│ A：... 他們會在那邊和你們訂同一天的機票...                   │
├───────────────────────────────┤
│（15）95年3月20日18時18分（A：甲○○、B：己○○【由不知情之前 │
│      妻廖靖接聽】）                                          │
├───────────────────────────────┤
│ A：我跟妳說，妳都訂單程的就好了。                            │
│ B：單程的就好了                                              │
│ A：都訂單程的去，那邊我朋友有辦法幫你弄。                    │
└───────────────────────────────┘
 附表五：
 (一)被告代號：
    1.甲○○      4.丙○○
    2.戊○○      5.乙○○
    3.丁○
  (二)下表證據名稱欄：「■」代表檢方就該被告並不主張作為證
    據；「○」代表辯方對於證據能力不爭執，或未表示意見；
    「」代表辯方不同意檢方所舉證據作為證據使用或認為無
    證據能力。
┌────────────────┬─────────┐
│證據名稱（供述證據）            │被告編號          │
│                                ├─┬─┬─┬─┬─┤
│                                │１│２│３│４│５│
├────────────────┼─┼─┼─┼─┼─┤
│甲○○95年3月25日調查處筆錄     │○│■│○││■│
├────────────────┼─┼─┼─┼─┼─┤
│甲○○95年3月26日檢察官面前筆錄 │○│■│○││■│
├────────────────┼─┼─┼─┼─┼─┤
│甲○○95年3月26日羈押訊問時法官 │○│○│○│││
│面前筆錄                        │  │  │  │  │  │
├────────────────┼─┼─┼─┼─┼─┤
│戊○○95年4月12日調查處筆錄     │■│○│○│○│○│
├────────────────┼─┼─┼─┼─┼─┤
│戊○○95年4月12日檢察官面前筆錄 │■│○│○│■│○│
├────────────────┼─┼─┼─┼─┼─┤
│戊○○95年4月12日羈押訊問時法官 │○│○│○│││
│面前筆錄                        │  │  │  │  │  │
├────────────────┼─┼─┼─┼─┼─┤
│戊○○95年5月22日檢察官面前筆錄 │○│○│○│○││
├────────────────┼─┼─┼─┼─┼─┤
│己○○95年3月25日調查處筆錄     │■││○│■││
├────────────────┼─┼─┼─┼─┼─┤
│己○○95年3月26日調查處筆錄     │○││○│○││
├────────────────┼─┼─┼─┼─┼─┤
│己○○95年3月26日檢察官面前筆錄 │○││○│■││
├────────────────┼─┼─┼─┼─┼─┤
│己○○95年3月26日羈押訊問時法官 │○│○│○│││
│面前筆錄                        │  │  │  │  │  │
├────────────────┼─┼─┼─┼─┼─┤
│吳黃碧霞95年3月25日調查處筆錄   │■│■│○││■│
├────────────────┼─┼─┼─┼─┼─┤
│吳黃碧霞95年3月26日檢察官面前筆 │■│■│○││■│
│錄                              │  │  │  │  │  │
├────────────────┼─┼─┼─┼─┼─┤
│吳黃碧霞95年3月26日羈押訊問時法 │○│○│○│││
│官面前筆錄                      │  │  │  │  │  │
├────────────────┼─┼─┼─┼─┼─┤
│丁○95年3月25日調查處筆錄       │■│■│○│○│■│
├────────────────┼─┼─┼─┼─┼─┤
│丁○95年3月26日檢察官面前筆錄   │■│■│○│○│■│
├────────────────┼─┼─┼─┼─┼─┤
│丁○95年3月26日羈押訊問時法官面 │○│○│○│││
│前筆錄                          │  │  │  │  │  │
├────────────────┼─┼─┼─┼─┼─┤
│丙○○95年3月25日調查處筆錄     ││■│○│││
├────────────────┼─┼─┼─┼─┼─┤
│丙○○95年3月26日檢察官面前筆錄 ││■│○│││
├────────────────┼─┼─┼─┼─┼─┤
│丙○○95年3月26日羈押訊問時法官 │○│○│○│○││
│面前筆錄                        │  │  │  │  │  │
├────────────────┼─┼─┼─┼─┼─┤
│丙○○95年5月22日檢察官面前筆錄 │■│○│■│○││
├────────────────┼─┼─┼─┼─┼─┤
│乙○○95年3月29日調查處筆錄     │■│■│■│■│○│
├────────────────┼─┼─┼─┼─┼─┤
│乙○○95年3月29日檢察官面前筆錄 │■│○│■││○│
├────────────────┼─┼─┼─┼─┼─┤
│乙○○95年3月29日羈押訊問時法官 │○│○│○││○│
│面前筆錄                        │  │  │  │  │  │
├────────────────┼─┼─┼─┼─┼─┤
│乙○○95年5月22日檢察官面前筆錄 │■│○│■││○│
└────────────────┴─┴─┴─┴─┴─┘


司法院資訊處製作；財團法人民間司法改革基金會備份。
